最　高　行　政　法　院　裁　定
　　　　　　　　　　　　　94年度裁字第01115號
上　訴　人　乙○○○
　　　　　　　　　　　　　送達代收人　丙○○
　　　　　　　　　　　　　小港區○○街53之1號
被 上訴 人　勞工保險局
代　表　人　甲　○
上列當事人間因勞保事件，上訴人對於中華民國93年2月20日臺
北高等行政法院92年度簡字第639號判決，提起上訴，本院裁定
如下：
　　主  文
上訴駁回。
上訴審訴訟費用由上訴人負擔。
　　理  由
一、按對於適用簡易程序之裁判提起上訴或抗告，須經本院許可
    ，且該許可以訴訟事件所涉及之法律見解具有原則性者為限
    ，行政訴訟法第235條定有明文。所謂法律見解具有原則性
    ，係指對行政命令是否牴觸法律所為之判斷；或就同類事件
    高等行政法院所表示之見解，相互牴觸等情事而言。
二、本件上訴意旨略謂：勞保條例第21條之1之規定，與本件請
    求殘廢給付情形顯然有別。原審不察「傷病給付」與「殘廢
    給付」二者請領要件不同，竟援引內政部65年10月15日台內
    社字第704189號函釋，並曲解為「被保險人如已領取老年給
    付，其保險效力即為終止，而非停止，不得再依該條例規定
    申請殘廢給付」，而對上訴人所主張行政院勞工委員會85年
    12月9日台85勞保二字第144908號函，及87年4月30日台87勞
    保二字第017789號函釋罔置不論，顯有判決理由不備之違法
    。其次，本院89年度判字第3371號之判決事實與本案不同，
    被上訴人援引該判決作為駁回上訴人請領殘廢給付之理由，
    顯然認事用法有所偏誤。末查，原審對於上訴人起訴狀理由
    欄第3項第1點之主張，隻字未論，亦未本於職權調閱上訴人
    就診之安泰醫院相關病歷資料印證之，顯然亦構成違背法令
    之判決云云。
三、本院按上訴人於原審起訴狀理由欄第3項第1點無非主張：被
    上訴人訴願答辯書，就勞工保險條例第20條所稱保險效力停
    止之主張，顯為無效；訴願決定書所引內政部65年10月15日
    台內社字第704189號函釋，對於「脫離保險」一詞之解釋，
    是否等同修正後之「保險效力停止」，尚有疑義；被上訴人
    應依勞工保險條例第20條第2項後段、行政院勞工委員會85
    年12月9日台85勞保二字第144908號函、及87年4月30日台87
    勞保二字第017789號函，核給上訴人左膝關節遺存障害殘廢
    等語。惟查原判決於事實項下業已引述上訴人主張之法條及
    函釋，而省略部分贅語。復於理由項下第4點詳述得心證之
    理由，並認定「原告主張被告應依前開規定核給其殘廢給付
    ，自不足採。」並無上訴人所稱隻字未論之情事。其他上訴
    意旨，經核無所涉及之法律見解，具有原則上之重要情事，
    上訴人提起上訴，不合首揭規定，不應許可，其上訴難謂合
    法，應予駁回。
四、依行政訴訟法第249條第1項前段、第104條、民事訴訟法第
    95條、第78條，裁定如主文。
中    華    民    國    94    年    6    月    16     日
                  第三庭審判長法  官　廖　政　雄
                              法  官　林　清　祥
                              法  官　鍾　耀　光
                              法  官　姜　仁　脩
                              法  官　胡  國  棟
以  上  正  本  證  明  與  原  本  無  異
中    華    民    國    94    年    6    月    17     日
　　　　　　　　　　　　　　　書記官　張　雅　琴
